臺灣臺中地方法院行政訴訟判決
110年度交字第150號
原      告  劉鴻明  
被      告  臺中市交通事件裁決處
                      設臺中市○○區○○○路00號
代  表  人  黃士哲    住同上
訴訟代理人  黃曉妍律師
上列當事人間交通裁決事件，原告不服被告民國110年4月12日中
市裁字第68-GT0000000號裁決書，提起行政訴訟，本院判決如下
：
    主  文
原告之訴駁回。
訴訟費用新臺幣參佰元由原告負擔。
    事實及理由
一、程序事項：按行政訴訟法第237條之7規定，交通裁決事件之
    裁判，得不經言詞辯論為之。本件屬交通裁決事件，依兩造
    所述各節及卷內資料其事證已臻明確，本院認無經言詞辯論
    之必要，爰不經言詞辯論而為判決。
二、事實概要：
　　原告於民國109年12月25日0時53分許，駕駛號牌871-MKV號
    普通重型機車（下稱系爭車輛），行經臺中市中區三民路二
    段與公園路口發生事故，因「酒後駕車肇事(血液酒精濃度3
    0.8MG/DL，換算呼氣濃度0.154MG/L」之違規行駛，經臺中
    市政府警察局第一分局（下稱舉發機關）員警認定原告違反
    道路交通管理處罰條例第35條第1項第1款之規定，當場製開
    第GT0000000號舉發違反道路交通管理事件通知單，並將原
    告所涉公共危險罪移送辦，經臺灣臺中地方檢察署檢察官以
    110年度偵字第7079號予以不起訴在案。被告續於110年4月1
    2日以中市裁字第68-GT0000000號裁決書（下稱原處分），
    依行政罰法第26條第2項、道路交通管理處罰條例第35條第1
    項第1款、第24條第1項第2款及「違反道路交通管理事件統
    一裁罰基準表」之規定，按期限內到案之基準，裁處原告第
    1階段罰鍰新臺幣（下同）15,000元，吊扣機車駕駛執照12
    個月，並應參加道路交通安全講習。原告不服，提起本件行
    政訴訟。
三、原告主張略以：
　　事發於109年12月25日零時7分，本人沒有喝酒騎機車，是自
    撞導致粉碎性骨折，腳骨斷裂意識不清，臉部凹陷，送中國
    醫藥學院急救，抽血檢驗有微量酒精成份，有可能吃較甜食
    物發酵之可能等語。並聲明：原處分撤銷。
四、被告答辯略以：
    本件原告騎乘機車發生事故，經送醫抽血檢驗後測得原告血
    液中酒精濃度為30.8MG/DL，換算呼氣酒測值為0.154MG/L，
    所涉公共危險罪移送辦，又不起訴在案，被告續以原處分裁
    罰，自無違誤等語。並聲明：原告之訴駁回。
五、本院之判斷：
(一)按「汽車駕駛人有下列情形之一者，不得駕車：二、飲用酒
    類或其他類似物後其吐氣所含酒精濃度達每公升0.15毫克或
    血液中酒精濃度達百分之0.03以上。」、「汽車駕駛人，駕
    駛汽車經測試檢定有下列情形之一者，處新臺幣1萬5千元以
    上9萬元以下罰鍰，並當場移置保管該汽車及吊扣其駕駛執
    照1年至2年；……：一、酒精濃度超過規定標準。」、「汽車
    駕駛人，有下列情形之一者，應接受道路交通安全講習：二
    、有第35條第1項規定之情形。」行為時道路交通安全規則
    第114條第1項第2款、道路交通管理處罰條例第35條第1項第
    1款、第24條第1項第2款分別定有明文。又依行為時違反道
    路交通管理事件統一裁罰基準表之規定，機車駕駛人其吐氣
    所含酒精濃度達每公升0.15毫克以上未滿0.25毫克或血液中
    酒精濃度達百分之0.03以上未滿0.05，期限內繳納罰鍰或到
    案聽候裁決者，統一裁罰基準為15,000元。
(二)本件舉發經過依舉發機關110年4月28日中市警一分交字第11
    00017096號函檢附員警職務報告書說明略以：「一、……到場
    員警詢問駕駛劉鴻明有無飲酒情事，駕駛劉鴻明稱有飲酒，
    因嘴巴有嚴重傷勢，無法實施呼氣酒精測試，改以抽血檢驗
    方式……。二、經職前往中國醫院瞭解情況，於到達醫院駕駛
    劉鴻明叫不醒也搖不醒，經院方抽血檢驗酒精濃度後數值為
    30.8MG/DL（換算呼氣測試酒精濃度為0.154MG/L）。……六、
    警方於現場依規定實施酒測時，有主動詢問有無飲酒情事，
    因為口腔內會殘留酒精成分，如有飲酒情事會提供漱口水，
    此案因員警到場詢問劉民有無飲酒，因劉民當時有表示有飲
    酒，因當下劉民嘴巴發生嚴重受傷，無法實施呼氣酒精測試
    ，改以送往醫院以抽血檢驗酒精濃度測試」等語（見本院卷
    第47頁）可知，原告騎乘系爭車輛因發生交通事故，經員警
    到場處理，因原告有無法吹測之情形，改以至醫院抽血檢測
    之方式，測得原告血液中酒精濃度30.8MG/DL，並對原告掣
    單舉發等情，並有中國醫藥大學附設醫院檢驗檢查報告（見
    本院卷第49、51頁）在卷供參。
(三)再觀諸中國醫藥大學附設醫院110年11月5日院醫事字第1100
    015225號函復說明略以：「二、經查病人劉○明（病歷號碼0
    0000000）於109年12月25日至本院急診就診，經抽血測得血
    清酒精濃度為30.8mg/dl.根據文獻報告指出：人體血液中乳
    酸值對酒精酵素檢驗法之影響極為輕微，因外傷出血而接受
    的輸注治療，亦不會造成血液中酒精濃度出現偽陽性，反而
    大量輸液可能稀釋血液中酒精濃度」（見本院卷第85頁）即
    知，原告因車禍受傷可能造成身體酵素乳酸異常升高，然該
    乳酸值升高或因外傷接受輸注治療等因素，對於酒精酵素檢
    驗影響甚微，並不會因此而使酒精濃度出現偽陽性反應。故
    原告經送醫抽血檢驗後測得血液中酒精濃度為30.8MG/DL，
    應為準確，自可執之為認定原告身體酒精濃度是否超過規定
    標準之依據。又前揭道路交通管理處罰條例第35條第1 項第
    1 款係以「酒精濃度超過規定標準」為要件，並非以駕駛人
    客觀上已呈「不能安全駕駛」狀態為必要，況原告騎乘機車
    已自行發生車禍，屬於已發生危害之情形，其行為核已該當
    行為時道路交通管理處罰條例第35條第1 項第1款之規定。
    被告以原處分裁罰，洵屬有據。
(四)至於原告稱本人沒有喝酒，並援引相關新聞報導（見本院卷
    第57頁反面頁至59頁）藉以為據，主張吃甜食造成食物發酵
    產生如酒精的成份云云，然該則新聞報導係以口腔吐氣之方
    式施測，與原告以抽血測得血液中酒精濃度之方式不同，且
    僅個案見解，當不能比附援引，亦無拘束本院之效力，併予
    指明。
六、綜上所述，原告違規事證明確，被告依法所為原處分並無違
    誤，原告訴請撤銷，為無理由，應予駁回。
七、本件第一審裁判費為300元，應由原告負擔，爰確定第一審
    訴訟費用額如主文第2項所示。
據上論結，本件原告之訴為無理由，依行政訴訟法第237條之7、
第98條第1項前段、第237條之8第1項，判決如主文。
中　　華　　民　　國　 110　　年　　12　　月　　3　　日
　　　　　　　　　行政訴訟庭　法　官　  吳俊螢
上為正本係照原本作成。
如不服本判決，應於送達後20日內，向本院提出上訴狀，其未表
明上訴理由者，應於提出上訴後20日內向本院補提理由書（均須
按他造人數附繕本）。上訴理由應表明關於原判決所違背之法令
及其具體內容，或依訴訟資料可認為原判決有違背法令之具體事
實。
中　　華　　民　　國　110　　年　　12　　月　　3　日
　　　　　　　　　　　　　　　 書記官　  簡芳敏